# 未实现内部损益的递延所得税税率问题

提问人：莫非_HH 时间：2020-08-28 16:33:09
请教陈老师！A公司是B公司的母公司， 2019 年B公司将一批货物溢价卖给A公司，截至 2019 年年底该批货物均未对外销售。假设A公司 2019 年适用所得税率为25%，但是预计自 2020 年开始将取得高企资格，所得税率将变为15%，而B公司适用所得税率一直为15%。那么在编制 2019 年的合并报表时，由于存在未实现内部损益需要确认的递延所得税资产，应该按25%还是按15%算？

回答人：chenyiwei
应采用内部交易中买方（本案例中为A）的适用税率。如果能够合理预计A自 2020 年开始将取得高企资格，所得税率将变为15%，则按15%计量与A有关的所有递延所得税，不仅仅是此处与内部交易未实现损益相关的递延所得税。